Inventaris van het archief van de Directie Wetgeving en Juridische Zaken en voorganger van het Ministerie van Economische Zaken, (1945) 1976-2005 (2008)
Nationaal Archief, Den Haag
- Taakuitvoering, 1.
  - Economische aangelegenheden, -1.82
    - Industrie. Dienstverlening. Handel, -1.824
      - Handel en ambacht. Internationale economische betrekkingen, -1.824.5
        - Binnenlandse Handel, -1.824.51
          - Detailhandel en ambacht. Hier o.m.: handeldrijvende en industriële middenstand; middenstandsaangelegenheden; bedrijfssluiting middenstand 1943, -1.824.515
            - Winkelsluiting, -1.824.515.92
              - Stukken betreffende het leveren van een bijdrage aan het voorbereiden, vaststellen en wijzigen van besluiten inzake de toepassing en uitvoering van de Winkelsluitingswet 1976, 1977 - 1993; 2018-2027; 10 omslagen
                - Besluit van 6 december 1977 inzake het wijzigen van het besluit houdende toepassing van artikel 11 1992 - 1993, 2027; omslag
              - Stukken betreffende het behandelen van beroepen van de Nederlandse Organisatie van Tijdschriften Uitgevers (NOTU), Uitgeverij Spaarnestad BV, BV Aldipress, Betapress BV en Autobedrijf Trumpi BV tegen de Staat der Nederlanden over maatregelen die beogen de verkoop van tijdschriften in winkels van benzinestations na sluitingstijd onmogelijk te maken, 1991 - 1992; 2028; pak
              - Stukken betreffende het tot stand komen van het Koninklijk Besluit van 21 maart 1996 houdende verlening van enige vrijstellingen van de verboden van de Winkeltijdenwet (Vrijstellingenbesluit Winkeltijdenwet) en het Koninklijk Besluit van 27 maart 1996 tot vaststelling van het tijdstip van inwerkingtreding van de Winkeltijdenwet en het Vrijstellingenbesluit Winkeltijdenwet, 1995 - 1996; 2029; omslag
              - Stukken betreffende het vaststellen van inwerkingtreding van de Winkeltijdenwet en Vrijstellingenbesluit Winkeltijden, 1995 - 1996; 2030; omslag
              - Stukken betreffende voorbereiden en vaststellen van ruimere regels met betrekking tot de openingstijden van winkels (Winkeltijdenwet), 1995 - 1996; 2031; omslag
              - Stukken betreffende het adviseren met betrekking tot de Winkeltijdenwet, 1996 - 2001; 2032; omslag
              - Stukken betreffende het ontwerpen en vaststellen van de wijziging van het Vrijstellingenbesluit Winkeltijdenwet in verband met het beëindigen van de functiescheiding tussen benzinestations en wegrestaurants, 2003; 2033; omslag
              - Stukken betreffende het voorbereiden van een ontwerp van een AMvB inzake de verkoop van weggebonden artikelen in benzinestations, 2003; 2034; pak
          - Handelstechnische aangelegenheden, -1.824.517
            - Verkoop, -1.824.517.4
              - Bevordering van de verkoop. Hier o.m.: cadeaustelsel, -1.824.517.42
                - Stukken betreffende het leveren van een bijdrage aan de totstandkoming, verlenging en intrekking van de Wet Beperking Cadeaustelsel 1977, alsmede de daarop gebaseerde regelingen, 1974 - 1997; 2035-2039; 1 pak en 4 omslagen
                091.4-0027-01 Minister van Economische Zaken
                093.2-0282-01 Minister van Economische Zaken
                - Totstandkoming 1974 - 1977, 2035; pak
                - Verlenging 1975 - 1977, 2036; omslag
                - Regelingen inzake de uitvoering van artikel 10, eerste lid, en de toepassing van artikel 6 1978, 2037; omslag
                - Vrijstelling van het verbod van artikel 2, eerste lid van de wet 1981 - 1992, 2038; omslag
                - Intrekking 1995 - 1997, 2039; omslag
              - Uitverkopen. Opruimingen. Hier o.m.: Uitverkopenwet, -1.824.517.47
                - Stukken betreffende het wijzigen van het Uitverkopenbesluit 1957, 1980 - 1982; 2040; omslag
                - Stukken betreffende het voorbereiden en vaststellen van een wet inzake het intrekken van de Uitverkopenwet 1956, 1983 - 1984; 2041; omslag
              - Betalingsvoorwaarden. Afbetaling. Huurkoop, -1.824.517.48
                - Stukken betreffende het leveren van een bijdrage aan de totstandkoming van een wijziging van het Uitvoeringsbesluit Wet op het Afbetalingsstelsel 1961, 1972 - 1976; 2042; omslag
                - Stukken betreffende het voorbereiden van het wetsvoorstel van 29 september 1988, houdende opheffing van de nietigheid van bepaalde overeenkomsten van kredietverlening in de zin van de Wet op het Consumptief Geldkrediet (WCGK) (Stb. 1972, 399), die deel uitmaken van een afbetalingstransactie in de zin van de Wet op het Afbetalingsstelsel (WAS) 1981 (Stb. 1976, 515), 1984 - 1988; 2043-2045; 3 pakken
                - Het voorbereiden van het wetsvoorstel; deel 1 1987 apr. - 1988 juni, 2043; pak
                - Het voorbereiden van het wetsvoorstel; deel 2 1987 sep. - 1988 sep, 2044; pak
                - Samenloop van de WAS en de WCGK, alsmede het arrest van de Hoge Raad van 6 februari 1987, NJ 986, met bijbehorende stukken 1984 - 1988, 2045; pak
          - Andere handelsaangelegenheden, -1.824.518
            - Stukken betreffende het verlenen van medewerking aan het Ministerie van Justitie aan het opstellen van een conceptwetsvoorstel houdende invoering van de mogelijkheid van ontbinding van rechtspersonen door de Kamer van Koophandel en Fabrieken en door de minister van Justitie en herziening van de regels omtrent de vereffening van rechtspersonen, 1982 - 1990; 2046-2047; 2 pakken
              - 1982 - 1987, 2046; pak
              - 1988 - 1990, 2047; pak
            - Stukken betreffende het verstrekken van inlichtingen aan de Commissie voor de Verzoekschriften van de Tweede Kamer der Staten-Generaal inzake een klacht van de Stichting Bureau voor Ondernemersbegeleiding inzake het optreden van een werknemer van de Economische Controle Dienst, 1990 - 1991; 2048; pak
            - Stukken betreffende het mede-opstellen van een wetsvoorstel Ontbinding van Rechtspersonen, 1990 - 1997; 2049; pak
            - Vergaderstukken van de Werkgroep Verhandelbare Rechten, 1999 - 2000; 2050; pak
            - Concurrentie. Hier o.m.: branchevervaging; oneerlijke concurrentie, -1.824.518.1
              - Stukken betreffende het voeren van verweer in een beroepschriftprocedure aangespannen door AKO BV tegen het besluit van het Ministerie van Economische Zaken tot het onverbindend verklaren van een overeenkomst voor het importeren en distribueren van tijdschriften als gevolg van een klacht van Edipress International BV, 1985 - 2001; 2051-2053; 1 pak en 2 omslagen
                093.2-0180-01 Minister van Economische Zaken
                093.2-0185-01 Minister van Economische Zaken
                - 1985 - 1998, 2051; omslag
                - 1996 - 1997 okt, 2052; omslag
                - 1997 dec. - 2001, 2053; pak
              - Stukken betreffende het informeren van de Commissie voor de Verzoekschriften en andere tot onderzoeken van klachten bevoegde commissies uit de Tweede Kamer en de Nationale Ombudsman over klachten over de uitvoering of de gevolgen van het beleid betreffende economische mededinging en daarmee samenvallende zaken met betrekking tot een klacht van de heer G.A. Tax te Roosendaal inzake het verplicht afleggen van een vakbekwaamheidsproef, 1993; 2054; omslag
              - Stukken betreffende het behandelen van bezwaren tegen het afwijzen van ontheffingsverzoeken op basis van artikel 1 van het Besluit Horizontale Prijsbinding, 1994 - 1997; 2055-2056; 2 pakken
                - VSB International BV inzake de non-discriminatiebepaling in artikel 2.1 van de Algemene Voorwaarden Acceptatie Visa Card 1994 - 1995, 2055; pak
                - Dinners Club Benelux BV inzake de non-discriminatiebepaling in artikel 5 van de Algemene Voorwaarden Dinners Club Service-Contract 1994 - 1997, 2056; pak
              - Stukken betreffende het behandelen van het bezwaar van Bitufa BV te Apeldoorn inzake het niet optreden door het Ministerie van Economische Zaken tegen het bindend besluit van de Vereniging Dakbedekkingsbranche Nederland tot het vaststellen van maximale garantietermijnen, 1995 - 1997; 2057; pak
              - Stukken betreffende het voorbereiden en het intrekken van de Wet Markt en Overheid, 1998 - 2004; 2058-2060; 2 pakken en 1 omslag
                - Voorbereiding 1998 - 2001, 2058; pak
                - Het toetsen van het wetsvoorstel op de gevolgen voor het bedrijfsleven 2001, 2059; pak
                - Voorbereiding en intrekking 2002 - 2004, 2060; omslag
              - Stukken betreffende het voorbereiden en het tot stand komen van het Besluit Verhoging Nationale Omzet Drempel Concentratietoezicht, 2000 - 2004; 2061; pak
            - Gebruiken en misbruiken in de handel, -1.824.518.2
              - Stukken betreffende het beantwoorden van vragen van Tweede Kamerleden Nijpels en Hermans inzake gepirateerde geluidsdragers, 1981; 2062; omslag
              - Waarborgen voor gewicht, maat, oorsprong, kwaliteitsnormen, enz., -1.824.518.22
                - Stukken betreffende het voorbereiden, vaststellen en hanteren van regels en voorschriften inzake de afdoening van overtredingen van de Waarborgwet 1986 en de teruggave van in beslag genomen voorwerpen, alsmede ten aanzien van toezicht en opsporing, 1985 - 1990; 2063; omslag
                - Stukken betreffende het opnieuw instellen van de Interdepartementale Commissie voor Normalisatie en Certificatie (ICN), 1988; 2064-2065; 2 omslagen
                - 1988, 2064; omslag
                - 1992, 2065; omslag
                - Stukken betreffende wijzigen van de Waarborgregeling inzake vrijstelling van bepaalde ingevoerde werken, 1995; 2066; omslag
                - Waarborg gouden en zilveren werken, -1.824.518.223
                - Stukken betreffende het wijzigen van de Waarborgwet 1985 en de daaronder vallende regelingen, 1984 - 1988; 2067-2068; 2 pakken
                - Wijziging van de Waarborgwet 1985, alsmede de behandeling van diverse aangelegenheden 1984 - 1988, 2067; pak
                - Waarborgwet 1985 1985, 2068; pak
                - Stukken betreffende het voorbereiden van de totstandkoming en het wijzigen van de Waarborgwet 1986 en de daaronder vallende regelingen, 1985 - 2002; 2069-2081; 8 pakken en 5 omslagen
                - Het voorbereiden van de totstandkoming van de wet 1985 mei - nov, 2069; pak
                - Het voorbereiden van de totstandkoming van de wet 1985 dec, 2070; pak
                - Het voorbereiden van de totstandkoming van de wet 1986 jan. - mei, 2071; pak
                - Het voorbereiden van de totstandkoming van de wet 1986 juli - 1990, 2072; pak
                - Waarborgregeling, uitvoering van de artikel 4, tweede lid, artikel 6, eerste lid en artikel 9, eerste lid van de Waarborgwet 1986, hier onder meer instructie en leidraad waarborg 1985 - 1988, 2073; pak
                - Wijziging met betrekking tot de toetreding van Nederland tot het verdrag inzake onderzoek en stempeling van edelmetalen werken 1990 - 1991, 2074; pak
                - Wijziging met betrekking tot de toetreding van Nederland tot het verdrag inzake onderzoek en stempeling van edelmetalen werken 1992 - 1997, 2075; pak
                - Waarborgregeling, besluit ex art. 24 Waarborgwet houdende bepaling van de gehalten waarop wordt gewaarborgd overeenkomstig verdrag inzake onderzoek en stempeling edelmetalenwerken 1995 - 1999, 2076; omslag
                - Wijziging met betrekking tot de securitel-hersteloperatie 1997, 2077; omslag
                - Wijziging met betrekking tot de uitoefening van toezicht op de naleving van de Waarborgregeling in verband met de aanwijzing van een tweede waarborginstelling 1997 - 2002, 2078; pak
                - Wijziging met betrekking tot de uitoefening van toezicht op de naleving 1998, 2079; omslag
                - Wijziging met betrekking tot het afschaffen van de gehaltespelingen van artikel 2 2000, 2080; omslag
                - Wijziging met betrekking tot het afschaffen van de gehaltespelingen van artikel 2 2002, 2081; omslag
                - Stukken betreffende de wijzigingen van artikel 5 van de Waarborgregeling in 1989 en 1992 met betrekking tot vervaardigde penningen, vervaardigde werken, ordetekens en draagmedailles, 1987 - 1992; 2082; omslag
                - Stukken betreffende het beoordelen van de statutenwijziging van Waarborg Platina, Goud en Zilver BV te Gouda, 1994 - 1997; 2083; omslag
                - Stukken betreffende het voorbereiden van de vervanging van de Waarborgwet 1986, 1997; 2084; omslag
                - Stukken betreffende het behandelen van bezwaar- en beroepszaken met betrekking tot wijzigingen van de waarborginstelling in het kader van de Waarborgwet 1986, 1997 - 2004; 2085-2087; 3 pakken
                - Bezwaar van Edelmetaal Waarborg Nederland BV te Joure tegen het intrekken van het aanwijzingsbesluit; deel 1 1997 - 2004 okt. 21, 2085; pak
                - Bezwaar van Edelmetaal Waarborg Nederland BV te Joure tegen het intrekken van het aanwijzingsbesluit; deel 2 2002 - 2004 okt. 29, 2086; pak
                - Beroep van de Naamloze vennootschap Waarborg Platina Goud en Zilver BV te Gouda en Edelmetaal Waarborg Nederland BV te Joure 2002 - 2003, 2087; pak
                - Stukken betreffende het wijzigen van de Waarborgregeling in verband met de toevoeging van een kantooraanduidend merk, 2003; 2088; omslag
              - Bescherming van de industriële eigendom. Hier o.m.: Wet Industriële Eigendom, -1.824.518.23
                - Stukken betreffende het herzien van de overeenkomst van 's-Gravenhage van 6 juni 1947 betreffende de oprichting van een Internationaal Octrooi Instituut, 1962 - 1966; 2089; omslag
                - Stukken betreffende het vaststellen van een regeling voor de gratis-admissie voor on- of minvermogende uitvinders tot de octrooiverleningsprocedure, 1963 - 1967; 2090; omslag
                - Stukken betreffende het voorbereiden van en deelnemen aan diplomatieke conferenties inzake het industriële eigendom, 1963 - 1994; 2091-2101; 4 pakken en 7 omslagen
                - Het herzien van de Overeenkomst van 's-Gravenhage van 6 november 1925 inzake het internationale depot van tekeningen of modellen van nijverheid 1963 - 1969, 2091; omslag
                - Totstandkoming van de Overeenkomst van Locarno inzake een internationale classificatie van tekeningen en modellen van producten van nijverheid 1965 - 1969, 2092; pak
                - Het adviseren van de minister en staatssecretaris met betrekking tot het volmachten tot ondertekeningbevoegdheid van de Nederlandse delegatie naar de Conferentie Stockholm inzake intellectuele eigendom 1966 - 1967, 2093; omslag
                - Conferentie te Boedapest tot het vaststellen van het verdrag inzake de internationale erkenning van het depot van micro-organismen ten behoeve van octrooiprocedures 1977 - 1979, 2094; omslag
                - Conferentie te Boedapest tot het vaststellen van het verdrag inzake de internationale erkenning van het depot van micro-organismen ten behoeve van octrooiprocedures 1981 - 1986, 2095; omslag
                - Conferentie te Genève van 4 februari - 4 maart 1980 tot het herzien van het Verdrag van Parijs van 20 maart 1883 1978 - 1979, 2096; omslag
                - Conferentie te Genève van 4 februari - 4 maart 1980 tot het herzien van het Verdrag van Parijs van 20 maart 1883 1980, 2097; pak
                - Conferentie te Genève van 4 - 30 oktober 1982 tot het herzien van het Verdrag van Parijs van 20 maart 1883 1981 - 1982, 2098; pak
                - Diplomatieke Conferentie inzake herziening van het Verdrag van Parijs tot bescherming van de Industriële Eigendom 1983 - 1984, 2099; omslag
                - Het organiseren van een diplomatieke conferentie over de harmonisatie van octrooirecht in het kader van de World Intellectual Property Organization (WIPO) gehouden van 3 tot en met 28 juni 1991 1987 - 1994, 2100; pak
                - Het deelnemen aan het interdepartementaal overleg ter bepaling van een nationale strategie biodiversiteit inzake de invloed van het bij het GATT/WTO-Verdrag van 15 april 1994 behorende Agreement on Trade Related aspects of Intellectual Property Rights, including Trade in Counterfeit Goods (TRIPS), alsmede betreffende de relatie tussen biodiversiteit en intellectuele eigendom (IE) 1993 - 1994, 2101; omslag
                - Stukken betreffende het adviseren over het Europees Verdrag Harmonisatie Octrooiwetgeving, 1964; 2102; omslag
                - Stukken betreffende het wijzigen van het Reglement Industriële Eigendom, 1964 - 1966; 2103; omslag
                - Stukken betreffende het beantwoorden van vragen van Tweede Kamerlid Oele inzake de impasse in de besprekingen over het Europees octrooi, 1966; 2104; omslag
                - Stukken betreffende het leveren van een bijdrage aan de beantwoording van vragen van de Commissie voor Verzoekschriften uit de Tweede Kamer naar aanleiding van het adres van de heer Van der Molen, 1966 - 1967; 2105; omslag
                - Stukken betreffende het voorbereiden, vaststellen en wijzigen van de Rijksoctrooiwet 1910 en de daarop gebaseerde regelingen en besluiten, 1966 - 1997; 2106-2130; 16 pakken en 9 omslagen
                093.2-0063-01 Minister van Economische Zaken
                - Het mogelijk uitbreiden van de werking van de Octrooiwet tot het Continentaal Plat 1966, 2106; omslag
                - Het wijzigen van het Octrooireglement en het Octrooigemachtigden-reglement (Stb. 1968,595) 1968, 2107; pak
                - Diverse wijzigingen van het Octrooireglement; deel 1 1969 - 1976, 2108; pak
                - Diverse wijzigingen van het Octrooireglement; deel 2 1977 - 1979, 2109; pak
                - Diverse wijzigingen van het Octrooireglement; deel 3 1980 - 1988, 2110; pak
                - Diverse wijzigingen van het Octrooireglement; deel 4 1989 juni - 1990 dec, 2111; pak
                - Diverse wijzigingen van het Octrooireglement; deel 5 1992 - 1993, 2112; omslag
                - Diverse wijzigingen van het Octrooigemachtigden-reglement (Stb. 1968, 595); deel 1 1976 - 1979, 2113; pak
                - Diverse wijzigingen van het Octrooigemachtigdenreglement (Stb. 1968, 595); deel 2 1989 mei - 1990 sep, 2114; pak
                - Wijziging van de Rijksoctrooiwet en het Rijksoctrooireglement in verband met de uitvoering van en aanpassing aan het Europees Octrooiverdrag en het Verdrag tot Samenwerking inzake Octrooien; deel 1 1975 - 1978 feb, 2115; pak
                - Wijziging van de Rijksoctrooiwet en het Rijksoctrooireglement in verband met de uitvoering van en aanpassing aan het Europees Octrooiverdrag en het Verdrag tot Samenwerking inzake Octrooien; deel 2 1977 jan. - 1979 jan. 22, 2116; pak
                - Wijziging van de Rijksoctrooiwet en het Rijksoctrooireglement in verband met de uitvoering van en aanpassing aan het Europees Octrooiverdrag en het Verdrag tot Samenwerking inzake Octrooien; deel 3 1977 sep. - dec, 2117; pak
                - Wijziging van de Rijksoctrooiwet en het Rijksoctrooireglement in verband met de uitvoering van en aanpassing aan het Europees Octrooiverdrag en het Verdrag tot Samenwerking inzake Octrooien; deel 4 1978 jan. - 1979 jan. 05, 2118; pak
                - Het tot stand komen van de rijkswet van 12 januari 1977 houdende goedkeuring van het Europees Octrooiverdrag van München en van het voornemen tot opzegging van de overeenkomsten betreffende de oprichting van een internationaal octrooibureau (IIB) 1976 - 1978, 2119; pak
                - Ontwerpbesluit tot wijziging van het Octrooireglement in verband met de verhoging van de octrooitaksen 1977 - 1978, 2120; omslag
                - Wijziging van de Rijksoctrooiwet en het Octrooireglement met betrekking tot titel en uittreksel van Nederlandse octrooiaanvragen en octrooien 1980, 2121; omslag
                - Het goedkeuren van een rijkswet, houdende goedkeuring van het akkoord betreffende gemeenschapsoctrooien; Luxemburg, 15 december 1989 1982 - 1986, 2122; pak
                - Wijziging van de Rijksoctrooiwet (Stb. 1979, 61) tot aanpassing aan het Gemeenschapsoctrooiverdrag (Trb. 1976, 103) en tot regeling van enige andere voorzieningen; deel 1 1982 apr. - 1986 aug, 2123; omslag
                - Wijziging van de Rijksoctrooiwet (Stb. 1979, 61) tot aanpassing aan het Gemeenschapsoctrooiverdrag (Trb. 1976, 103) en tot regeling van enige andere voorzieningen; deel 2 1982 sep. - 1983 okt, 2124; pak
                - Wijziging van de Rijksoctrooiwet (Stb. 1979, 61) tot aanpassing aan het Gemeenschapsoctrooiverdrag (Trb. 1976, 103) en tot regeling van enige andere voorzieningen; deel 3 1983 aug. - 1985, 2125; pak
                - Wijziging van de Rijksoctrooiwet (Stb. 1979, 61) tot aanpassing aan het Gemeenschapsoctrooiverdrag (Trb. 1976, 103) en tot regeling van enige andere voorzieningen; deel 4 1986 apr. - 1988, 2126; pak
                - Besluit houdende vaststellen van het tijdstip van inwerkingtreding van enige artikelen van de rijkswet van 29 mei 1987 (Stb. 316) tot wijziging van de Rijksoctrooiwet 1987 - 1990, 2127; omslag
                - Rijkswet van 3 juli 1996, houdende goedkeuring van het akkoord betreffende gemeenschapsoctrooien; Luxemburg, 15 december 1989 1995 - 1996, 2128; omslag
                - Besluit Certificaat Gewasbescherming 1996, 2129; omslag
                - Besluit houdende wijziging van het Uitvoeringsbesluit Rijksoctrooiwet 1995 (taksen en aanwijzing landen dwanglicentieregeling) 1997, 2130; omslag
                - Stukken betreffende het voorbereiden van een ontwerp van rijkswet, houdende een regeling omtrent het recht op industriële eigendom, 1967; 2131; omslag
                - Stukken betreffende het voeren van overleg inzake de te volgen gedragslijn met betrekking tot de Duitse Democratische Republiek (DDR) en de verdragen inzake industriële eigendom, 1967 - 1969; 2132; omslag
                - Stukken betreffende het voorbereiden en vaststellen van de Regeling omtrent het toezicht op de Industriële Eigendom, 1968 - 1969; 2133; omslag
                - Stukken betreffende het voorbereiden van de parlementaire goedkeuring van de overeenkomst van Locarno van 8 oktober 1968 tot instelling van een internationale classificatie van tekeningen en modellen van nijverheid, 1969 - 1977; 2134-2135; 2 omslagen
                - 1969 - 1976, 2134; omslag
                - 1970 - 1977, 2135; omslag
                - Stukken betreffende het leveren van een bijdrage aan de incorporatie van het Institut International des Brevets (IIB) in het Europees Octrooibureau (EOB), 1969 - 1979; 2136-2137; 2 pakken
                - Algemeen 1974 - 1979, 2136; pak
                - Bijlagen 1969 - 1973, 2137; pak
                - Stukken betreffende het leveren van een bijdrage aan de eventuele toetreding tot het Verdrag Internationale Bescherming van Druklettertypen, 1972 - 1977; 2138; pak
                - Stukken betreffende het leveren van een bijdrage aan het opstellen van de op 24 maart 1971 te Straatsburg tot stand gekomen overeenkomst betreffende de internationale classificatie van octrooien en de opzegging van het op 19 december 1954 te Parijs tot stand gekomen Europees Verdrag betreffende de internationale classificatie van octrooien, 1972 - 1978; 2139; pak
                - Stukken betreffende het leveren van een bijdrage aan de totstandkoming van de Wet tot Bescherming van Lettertypen, alsmede een discussienota inzake drukletterbescherming, 1973 - 1978; 2140; pak
                - Stukken betreffende het leveren van een bijdrage aan vergaderingen van Werkgroep VI (juridische zaken) van de Interim-Commissie voor de Europese Octrooiorganisatie, 1974 - 1978; 2141; pak
                - Stukken betreffende het leveren van een bijdrage aan de totstandkoming van het Protocol van Genève inzake het internationaal depot van tekeningen en modellen van nijverheid, 1974 - 1979; 2142; pak